【裁判字號】    89,上訴,64
【裁判日期】    890118
【裁判案由】    毒品危害防制條例
【裁判全文】
臺灣高等法院臺中分院刑事判決                      八十九年度上訴字第六四號
    上  訴  人  臺灣臺中地方法院檢察署檢察官
    被      告  甲○○
右上訴人，因被告違反毒品危害防制條例案件，不服臺灣臺中地方法院八十八年度訴
字第二一一○號，中華民國八十八年十二月十六日第一審判決（起訴案號：臺灣臺中
地方法院檢察署八十八年度毒偵字第一四三四號），提起上訴，本院判決如左：
    主  文
上訴駁回。
    理  由
一、公訴意旨略以：被告甲○○於民國八十七年七月間，因違反毒品危害防制條例案
    件，經送觀察勒戒後，無繼續施用毒品傾向，經臺灣臺中地方法院於八十七年七
    月二十八日以八十七年度易緝字第三二三號為免刑判決並確定，復於八十七年十
    月十四日，為警查獲施用第一、二級毒品，經送觀察勒戒後，有繼續施用毒品傾
    向，而經法院裁定送強制戒治，戒治屆滿三月，而於八十八年三月十九日聲請法
    院裁定停止強制戒治，並付保護管束，被告甲○○竟基於概括之犯意，自八十八
    年五月十一日之前三天起至八十八年七月十二日之前三天內止，連續在不詳地點
    ，以不詳方式，施用第二級毒品安非他命多次，復於八十八年七月十二日之前三
    天內，在不詳地點，以不詳方式，施用第一級毒品海洛因一次，嗣於八十八年五
    月十一日及八十八年七月十二日，由臺灣臺中地方法院檢察署觀護人室及警方人
    員採尿液檢驗，始查出上情，被告甲○○復經聲請撤銷停止強制戒治獲准，案經
    臺灣臺中地方法院檢察署觀護人簽分及臺中縣警察局霧峰分局報告偵辦；因認被
    告甲○○涉犯毒品危害防制條例第十條第一項之施用第一級毒品罪及第十條第二
    項之施用第二級毒品罪等罪嫌。
二、按起訴之程序違反規定者，法院應諭知不受理之判決，刑事訴訟法第三百零三條
    第一款定有明文。次按犯毒品危害防制條例第十條之罪者，檢察官應先將被告送
    勒戒處所觀察、勒戒，其期間不得逾一月；經觀察、勒戒後，無繼續施用毒品傾
    向者，應由檢察官為不起訴之處分；有繼續施用毒品之傾向者，由檢察官聲請法
    院令入戒治處所施以強制戒治，其期間為一年，但自首者，得以保護管束代之；
    依前項規定為不起訴之處分後，五年內再犯第十條之罪，經觀察、勒戒後，認有
    繼續施用毒品之傾向或三犯以上者，不適用前項之規定，但應由檢察官聲請法院
    先令入戒治處所施以強制戒治；第二項但書情形，違反保護管束應遵守事項情節
    重大者，得撤銷保護管束，仍施予強制戒治；毒品危害防制條例第二十條亦定有
    明文。
三、本院經查：被告甲○○曾於八十七年七月間，因施用毒品案件，經依臺灣臺中地
    方法院裁定送觀察、勒戒後，認無繼續施用毒品之傾向，經該院於八十七年七月
    二十八日以八十七年度易緝字第三二三號為免刑判決並確定；復於八十七年十月
    間，再犯施用毒品案件，經依該院裁定送觀察、勒戒後，認有繼續施用毒品之傾
    向，業經該院於八十七年十月三十日以八十七年度毒聲字第二八一九號裁定令入
    戒治處所施以強制戒治一年，自八十七年十一月六日起送臺灣臺中戒治所強制戒
    治，執行期滿日係八十八年十月二十九日；另由臺灣臺中地方法院檢察署檢察官
    以八十七年度偵字第二二五八三號提起公訴，並經該院於八十八年四月二十六日
    判處有期徒刑八月、四月確定，此有臺灣臺中地方法院檢察署刑案資料查註紀錄
    表一份、原審被告全國前案紀錄表一份、臺灣臺中地方法院檢察署八十八年戒執
    字第二五二號檢察官戒治處分執行指揮書一份、八十八年度訴字第六三九號刑事
    判決書一份等在卷可稽。被告甲○○於送臺灣臺中戒治所強制戒治屆滿三月後，
    其成效經評定為合格，認無繼續戒治之必要，業經該院以八十八年度毒聲字第一
    九○七號裁定停止戒治，所餘戒治期間，並付保護管束，並於八十八年四月十六
    日停止其戒治令其出所，此有臺灣臺中戒治所八十八年四月十六日中戒教字第○
    四○九一號函一份在卷可稽；其後被告甲○○於八十八年五月十一日保護管束期
    間，有再度施用毒品行為，因係屬違反保護管束應遵守事項情節重大，業經該院
    以八十八年度毒聲字第三三一四號裁定撤銷其停止戒治，令入戒治處所施以強制
    戒治，被告甲○○經臺灣臺中地方法院檢察署傳拘未獲，發佈通緝，嗣於八十八
    年七月十二日為警緝獲，經採尿送驗結果，復有再度施毒品行為，被告甲○○自
    八十八年七月二十七日起送臺灣臺中戒治所接續進行強制戒治，執行期滿日係八
    十九年二月八日，此有該院八十八年度毒聲字第三三一四號裁定一份、台中縣警
    察局霧峰分局八十八年八月六日刑事案件報告書一份、臺灣臺中地方法院檢察署
    八十八年戒執字第二五二號檢察官戒治處分執行指揮書一份在附卷可稽，顯見被
    告甲○○於八十八年五月間、七月間再犯施用毒品案件後，至今其所接受之強制
    戒治處分仍未期滿，揆諸首揭說明，被告甲○○於八十八年五月十一日保護管束
    期間、八十八年七月十二日強制戒治期間，有再度施用毒品行為，僅屬違反保護
    管束應遵守事項情節重大，構成撤銷其停止戒治之原因，尚難認被告甲○○係屬
    三犯毒品危害防制條例第十條之罪之情事甚明，是原審因而認檢察官之提起公訴
    ，係屬起訴之程序違背規定，揆諸前揭說明，自應予諭知公訴不受理之判決。經
    核並無不合。
四、檢察官徒以原審將刑罰與保安處分混淆，蓋被告有施用毒品犯行，依該毒品危害
    防制條例第十條即有刑罰之適用。又被告第二次施用毒品犯行，已據原審另案於
    八十八年四月二十六日有罪判決確定，本件起訴部分係其後之施用犯行，自屬另
    一犯罪，原審之判決有未洽云云，提起上訴，固非無見。惟查被告自八十七年八
    月間起至同年十月十四日之施用第一級毒品、第二級毒品之犯行，經送觀察勒戒
    後，認有繼續施用毒品之傾向，因而由原審裁定送強制戒治，並由檢察官另案提
    起公訴，亦由原審另案判決確定之情事，有上開判決書等可憑，可見被告第二次
    犯行不僅受保安處分，且同時受有刑罰之制裁，則該保安處分之強制戒治自有一
    定之意義存在。茲該被告於停止強制戒治中再犯同一犯行之施用罪行，並經檢察
    官聲請原審撤銷停止戒治之裁定，繼續執行強制戒治至八十九年二月間，則本件
    起訴犯行之時間雖在第二次所犯之判決確定之後，但並非三犯甚明，自應受強制
    戒治執行即可達該法之之立法目的，是檢察官徒以上開理由，指摘原判決為不當
    ，尚難認有據。此外，檢察官並無其他證據足以補強其上訴理由，是其上訴，難
    認有理由，爰依刑事訴訟法第三百七十二條規定，不經言詞辯論，逕予駁回其上
    訴。
據上論斷，應依刑事訴訟法第三百七十二條、第三百六十八條，判決如主文。
中      華      民      國    八十九     年      一       月    十八    日
                                  臺灣高等法院臺中分院刑事第二庭
                                        審判長法  官  陳  紀  綱
                                              法  官  陳  世  雄
                                              法  官  蔡  聰  明
右正本證明與原本無異。
施用第二級毒品部分，不得上訴。
施用第一級毒品部分，得上訴。
如不服本判決應於收受送達後十日內向本院提出上訴書狀，其未述上訴之理由者並
得於提起上訴後十日內向本院補提理由書（均須按他造當事人之人數附繕本）。
                                              書記官    瑞  芳
中      華      民      國    八十九     年      一       月    二十    日
                                                                        Ｑ


司法院資訊處製作；財團法人民間司法改革基金會備份。
